【裁判字號】    96,訴,976
【裁判日期】    970229
【裁判案由】    違反毒品危害防制條例
【裁判全文】
臺灣嘉義地方法院刑事判決               96年度訴字第976號
公  訴  人  臺灣嘉義地方法院檢察署檢察官
被      告  甲○○
                    （
上列被告因違反毒品危害防制條例案件，經檢察官提起公訴（九
十六年度毒偵字第一二四六號），被告於準備程序中就被訴事實
為有罪之陳述，經本院合議庭裁定由受命法官改依簡式程序審理
，判決如下：
    主  文
甲○○施用第一級毒品，累犯，處有期徒刑拾月，減為有期徒刑
伍月，如易科罰金，以新臺幣壹仟元折算壹日。
    事  實
一、甲○○前因施用毒品案件，經臺灣雲林地方法院以九十三年
    度毒聲字第三四八號裁定觀察勒戒，於民國九十三年十一月
    四日執行完畢釋放。又分別因竊盜、重利案件，先後經臺灣
    雲林地方法院以九十四年度虎簡字第一五七號判決判處有期
    徒刑六月確定、以九十四年度虎簡字第一五五號判決判處有
    期徒刑六月確定，上開二罪並定應執行有期徒刑十一月，於
    九十五年九月十八日執行完畢。詎仍不知悔改，於九十六年
    四月四日上午八、九時許，基於施用第一級毒品海洛因之犯
    意，在嘉義縣大林鎮下埤頭友人住處，以針筒注射之方式，
    施用第一級毒品海洛因一次。嗣於同年四月五日上午三時五
    分許，在雲林縣大埤鄉○○村○○道路上因涉嫌竊盜案件為
    警查獲，經警得其同意採集尿液送驗後，呈海洛因代謝物嗎
    啡陽性反應，始悉上情。
二、案經雲林縣警察局斗南分局報請臺灣雲林地方法院檢察署呈
    請臺灣高等法院臺南分院檢察署檢察長令轉臺灣嘉義地方法
    院檢察署檢察官偵查起訴。
    理  由
一、本件係經被告甲○○於準備程序當庭表示認罪，而經本院裁
    定以簡式審判程序加以審理，則依據刑事訴訟法第二百七十
    三條之二、同法第一百五十九條第二項之規定，不適用傳聞
    法則有關限制證據能力之相關規定，合先敘明。
二、訊據被告甲○○對於上開犯罪事實均坦承不諱，佐以被告於
    九十六年四月五日經警得其同意採尿送驗，其結果呈嗎啡陽
    性（按施用海洛因後，經人體之水解代謝作用，會呈嗎啡陽
    性反應）反應乙情，有臺灣檢驗科技股份有限公司濫用藥物
    尿液檢驗報告（檢體編號為：OC00000000號）、真實姓名對
    照表各一份在卷可佐，是上開補強證據，已足資擔保被告前
    述自白之真實性，核與事實相合，可信為真實。此外，被告
    前因施用毒品案件，經臺灣雲林地方法院以九十三年度毒聲
    字第三四八號裁定觀察勒戒，於九十三年十一月四日執行完
    畢釋放等情，有臺灣嘉義地方法院檢察署刑案資料查註紀錄
    表及臺灣高等法院被告前案紀錄表各乙份附卷可憑。是被告
    施用毒品經觀察勒戒執行完畢釋放後，五年內再犯施用第一
    級毒品犯行，堪以認定，應依法論科。
三、查海洛因為毒品危害防制條例第二條第二項第一款所定之第
    一級毒品，故核被告甲○○所為，係犯毒品危害防制條例第
    十條第一項之施用第一級毒品罪。被告施用前持有海洛因之
    低度行為，應為施用之高度行為所吸收，不另論罪。又被告
    因竊盜、重利案件，先後經臺灣雲林地方法院以九十四年度
    虎簡字第一五七號判決判處有期徒刑六月確定、以九十四年
    度虎簡字第一五五號判決判處有期徒刑六月確定，上開二罪
    並定應執行有期徒刑十一月，於九十五年九月十八日執行完
    畢等情，有臺灣高等法院被告前案紀錄表、臺灣嘉義地方法
    院檢察署刑案資料查註紀錄表各一份在卷可稽，其於受徒刑
    之執行完畢後，五年以內故意再犯本件有期徒刑以上之罪，
    為累犯，應依法加重其刑。爰審酌被告曾因施用毒品經裁定
    觀察勒戒，猶未知警惕而再犯本案，足見其未徹底戒除施用
    毒品，惟念及施用毒品本質上係戕害自身健康之行為，尚未
    嚴重破壞社會秩序或侵害他人權益，且被告坦承犯行、犯後
    態度尚屬良好暨其犯罪之動機、目的、手段、國中畢業之智
    識程度等一切情狀，量處如主文所示之刑。再按犯罪在中華
    民國九十六年四月二十四日以前者，除本條例另有規定外，
    依下列規定減刑：一、死刑減為無期徒刑。二、無期徒刑減
    為有期徒刑二十年。三、有期徒刑、拘役或罰金，減其刑期
    或金額二分之一，中華民國九十六年罪犯減刑條例第二條第
    一項定有明文。本件被告上揭犯行係在九十六年四月二十四
    日以前所為，復無不得減刑之例外情形（被告係於減刑條例
    施行後之九十七年一月四日遭本院通緝，非屬減刑條例第五
    條不予減刑之情形），自合於減刑條件，併諭知減得之刑及
    減刑後易科罰金之折算標準，以資儆懲。
據上論斷，應依刑事訴訟法第二百七十三條之一第一項、第二百
九十九條第一項前段，毒品危害防制條例第十條第一項，刑法第
十一條前段、第四十七條第一項、第四十一條第一項，中華民國
九十六年罪犯減刑條例第二條第一項第三款、第七條、第九條，
判決如主文。
本案經檢察官蔡彥守到庭執行職務。
中    華    民    國    97    年    2     月    29    日
                  刑事第一庭    法  官  黃琴媛
上列正本證明與原本無異。
如不服本判決，應於判決送達後十日內向本院提出上訴狀，上訴
書狀依法應敘述具體理由，如未敘述具體理由者，應於上訴期間
屆滿後二十日內補提理由書於本院（均應附繕本）。
中    華    民    國    97    年    2     月    29    日
                                書記官  李彩娥
附錄論罪科刑法條
毒品危害防制條例第10條
施用第一級毒品者，處 6 月以上 5 年以下有期徒刑。
施用第二級毒品者，處 3 年以下有期徒刑。


司法院資訊處製作；財團法人民間司法改革基金會備份。
